臺灣高等法院刑事裁定
110年度聲字第2019號
聲  請  人
即再抗告人  楊舜傑





上列聲請人即再抗告人因數罪併罰聲請定其應執行刑案件，對於
本院110年度抗字第207號，中華民國110年3月3日駁回抗告之裁
定，聲請回復原狀並補行抗告，本院裁定如下：
    主  文
回復原狀之聲請暨再抗告均駁回。
    理  由
一、聲請意旨略以：聲請人楊舜傑因數罪併罰聲請定執行案件，
    雖有於110年3月12日收受鈞院110年度抗字第207號裁定，祇
    因當在臺北看守所有舍房異動之情，致將系爭裁定誤留在帆
    布袋內交所內保管，並誤將手中鈞院110年度抗字第305號裁
    定當作係110年3 月12日收受之裁定，嗣於110年3月16日遞
    送抗告狀時誤載案號為「110年度抗字第305號」，並援用他
    案抗告事由，致遲誤本件「110年度抗字第207號」裁定之抗
    告期間；又聲請人僅國中肄業，未諳法律，發現錯誤後便於
    110年3月31日補書抗告狀，說明家有體弱老母，亟待照顧，
    期能早日回歸社會等事，為此祈盼鈞院審酌上情，准予回復
    原狀，給予抗告、悔改之機會，重裁輕刑云云。
二、按抗告期間，除有特別規定外，為5日，自送達裁定後起算
    ；原審法院認為抗告不合法律上之程式或法律上不應准許，
    或其抗告權已經喪失者，應以裁定駁回之，但其不合法律上
    之程式可補正者，應定期間先命補正，刑事訴訟法第406條
    前段、第408條第1項定有明文；次非因過失，遲誤上訴、抗
    告或聲請再審之期間，或聲請撤銷或變更審判長、受命推事
    、受託推事裁定或檢察官命令之期間者，於其原因消滅後5
    日內，得聲請回復原狀，同時補行期間內應為之訴訟行為，
    刑事訴訟法第67條第1項、第68條第3項定有明文。
三、本院查：1、聲請人因犯施用毒品、竊盜等罪均經判決確定
    ，檢察官向臺灣新北地院法院聲請定其應執行刑，經該院以
    109年12月28日109年度聲字第4808號裁定，就各罪所處之刑
    定執行刑為有期徒刑3年8月，聲請人不服提起抗告，再經本
    院於110年3月3日110年度抗字第207號裁定駁回聲請人之抗
    告，該裁定並於110年3月12日送達聲請人，嗣聲請人未於法
    定期間內提起抗告，本院上開裁定業已確定，此經本院調取
    110年度抗字第207號卷宗核閱無訛。2、聲請人雖主張伊因
    當時適逢舍房異動誤將他案（110年度抗字第305號）裁定，
    誤為本件裁定，致有誤繕抗告狀案號及理由之情事，因而遲
    誤本件抗告期間，然此抗告期間之遲誤，實係因聲請人個人
    可歸責之事由所致，核與刑事訴訟法第67條第1 項非因過失
    遲誤期間之回復原狀聲請要件不符，自難准許，應予駁回。
    3、又聲請人收受本院依法送達之上開駁回定應執行刑抗告
    之裁定後，未於法定期間內提起抗告，該裁定業已確定，已
    如前述，茲其回復原狀之聲請既經本院駁回，則其補行之抗
    告，因已逾期，自應並予駁回。
三、據上論斷，依刑事訴訟法第220條、第408條第1項前段，裁
    定如主文。
中　　華　　民　　國　　110 　年　　5 　　月　　17　　日
                  刑事第一庭    審判長法　官  李釱任
                                      法　官  崔玲琦
                                      法　官  呂煜仁
以上正本證明與原本無異。
如不服本裁定，應於收受送達後五日內向本院提出抗告狀。
                                      書記官  于  誠
中　　華　　民　　國　　110 　年　　5 　　月　　18　　日